# 消耗性生物资产和农业生产成本科目的使用

提问人：biyilove 时间：2016-01-26 08:43:06
请教陈老师，一个农业企业，种植玉米并出售。在玉米成熟收获之前，是通过消耗性生物资产对玉米生长过程中的成本和费用进行核算呢，还是通过农业生产成本科目进行核算。准则上这样说，企业（农业）进行农业生产发生的各项生产成本，可将本科目改为“5001 农业生产成本”科目，并分别种植业、畜牧养殖业、林业和水产业确定成本核算对象（消耗性生物资产、生产性生物资产、公益性生物资产和农产品）和成本项目，进行费用的归集和分配。准则上还这样说，消耗性生物资产的主要账务处理。自行栽培的大田作物和蔬菜，应按收获前发生的必要支出，借记本科目，贷记“银行存款”等科目。我有两种理解，一是对玉米生长过程中的成本和费用可以通过消耗性生物资产或农业生产成本进行核算，选哪个科目都行。另一种理解是，对于成本归集通过消耗性生物资产核算，对于费用归集通过农业生产成本核算。究竟哪一种理解对呢，请陈老师指点。谢谢。

回答人：chenyiwei
属于归集分配账户。可以将日常发生的生产费用（期间费用除外）都先在“农业生产成本”科目中归集，月末按一定方法分配到各成本对象，包括各项消耗性生物资产。

提问人：dufang2003 时间：2016-07-26 13:23:04
陈老师，针对楼主提的问题，我也碰到了，我说下我的流程，您帮我分析下对否。 1.前期发生的各项费用都用生产成本来归集，然后月末按面积或其他方法将生产成本分配到消耗性生物资产 2.收获时将消耗性生物资产转到库存商品 3.出售时就是正常的业务处理，借 资金科目 贷主营收入，同时 借，主营成本，贷库存 另外，还一个土地问题。 1.租赁当地耕地的摊销费（也是我们种植的土地）
是不是也计入生产成本科目？如果签的租赁合同是 20 年，但我只付了 2 年的租金，那我摊销租金的时候是按 2 年还是 20 年？ 2.没利用到的土地（比如有沟渠）是不是摊销的时候就直接计入损益了？
谢谢陈老师，麻烦帮我分析下~！~

回答人：chenyiwei
你的总体流程是合理的。关于咨询问题： 1 、既然目前付了 2 年租金，那就按 2 年摊销，但剩余的 18 年租金不确认为资产和负债，除非构成亏损合同。 2 、未利用土地的摊销直接计入损益，不形成资产成本。

提问人：dufang2003 时间：2016-07-28 14:39:22
谢谢陈老师，另外，还有个问题需要请教下您，生产成本和生物资产两个科目有什么逻辑关系？我在网上找了好多，也没明白？生产成本是包括单独一项（比如玉米、水稻）发生的费用，也包括整体（水电费）之类的是吧，然后按面积或者分配率分配到生物资产？
是这么理解吗。如果我只涉及到单一物种，是不是不用过渡生物资产，直接从生产成本结转到存货科目就行呢？

回答人：chenyiwei
对共同费用的分配可以通过相关的成本归集分配科目进行过渡结转。生产成本期末一般应无余额。

提问人：dufang2003 时间：2016-08-02 10:08:33
陈版主，还请教个问题，农业打的井或者灌溉系统在建设时是记在建，达到状态时转入固资，那折旧的时候放到哪个科目呢？ 是生产成本还是制造费用？然后这两个科目是再按比例转到生物资产吗？

回答人：chenyiwei
计入农业生产成本较为合适，如果由多个受益对象的，可以设置类似于制造费用之类的集合分配账户予以归集和分配其摊销额。

提问人：dufang2003 时间：2016-08-03 13:40:48
嗯。明白了，最终都是计入农产品的成本了。是吧。

回答人：chenyiwei
是。